【裁判字號】    95,上易,638
【裁判日期】    950731
【裁判案由】    毒品危害防制條例
【裁判全文】
臺灣高等法院臺中分院刑事判決         95年度上易字第638號
上  訴  人
即  被  告  甲○○
上列上訴人因毒品危害防制條例案件，不服臺灣彰化地方法院95
年度易字第182號中華民國95年4月14日第一審判決（起訴案號：
臺灣彰化地方法院檢察署 95年度毒偵字第187號，移送併辦案號
：95年度毒偵字第1034、1235號），提起上訴及移送併案（臺灣
彰化地方法院檢察署95年度毒偵字第2003、2230、2300、2372號
），本院判決如下：
    主  文
原判決撤銷。
甲○○連續施用第二級毒品，累犯，處有期徒刑拾壹月。
扣案之甲基安非他命壹包（毛重零點公克）除包裝袋外沒收銷
燬之，包裝袋壹個、鏟管壹支，均沒收。
    事  實
一、甲○○前因施用毒品案件，經送強制戒治，並經台灣彰化地
    方法院以九十一年度訴字第三七三號判決判處應執行有期徒
    刑一年三月確定（施用第一級毒品判處十月，施用第二級毒
    品判處九月，併定執行刑），強制戒治部分執行至九十一年
    九月六日，經評定執行成效良好而停止戒治出所，至九十二
    年三月二十八日停止戒治期滿未經撤銷停止戒治處分而執行
    完畢，繼又移監執行有期徒刑部分，嗣於九十三年四月二十
    二日假釋出獄並付保護管束，至九十三年九月六日保護管束
    期滿，未經撤銷假釋處分，視為執行完畢。惟甲○○仍不思
    戒除毒癮，於強制戒治執行期滿後五年內，又基於施用第二
    級毒品甲基安非他命之概括犯意，自九十四年四月間某日起
    ，至九十五年五月六日下午七時許止，在彰化縣溪州鄉○○
    村○○路一號住處之舊倉庫內等處，以將甲基安非他命置於
    玻璃球內點火燒烤加熱成煙霧狀後再吸入體內之方式，連續
    施用甲基安非他命多次，約每四至五日施用一次。嗣先後為
    警查獲：（１）九十四年十月二十一日二十時許，在警員執
    行臨檢勤務時，同意至彰化縣警察局北斗分局溪州分駐所接
    受採尿檢驗，結果呈現甲基安非他命陽性反應；（２）九十
    五年二月五日凌晨三時許，在彰化縣埤頭鄉○○路○段路旁
    為警查獲，經其同意接受採尿檢驗之結果，亦呈現甲基安非
    他命陽性反應；（３）九十五年三月十五日，為警查獲為行
    方不明毒品列管人口，經其同意接受採尿檢驗之結果，亦呈
    現甲基安非他命陽性反應。（４）九十五年三月十六日十八
    時三十五分許，在彰化縣北斗鎮○○路○段一○四巷十七號
    前為警查獲，並扣得其所有之第二級毒品甲基安非他命一包
    （毛重○‧三公克）；（５）九十五年四月十八日十七時二
    十分許，在彰化縣溪洲鄉○○村○○路一號為警查獲，並扣
    得其所有供施用之鏟管一支；（６）九十五年五月一日十六
    時許，在彰化縣溪洲鄉○○村○○路一號為警查獲，經其同
    意接受採尿檢驗之結果，亦呈現甲基安非他命陽性反應；（
    ７）九十五年五月九日十六時三十分許，在彰化縣溪洲鄉○
    ○村○○路一號為警查獲，經其同意接受採尿檢驗之結果，
    亦呈現甲基安非他命陽性反應。
二、案經彰化縣警察局北斗分局報請臺灣彰化地方法院檢察署檢
    察官偵查起訴及移送併案審理。
    理  由
一、被告經合法傅喚，無正當理由而未於審理期日到庭，爰不待
    其陳述，逕行判決。
二、上述事實，業據被告迭於警詢、偵查、原審審理時坦承不諱
    ，且被告於上揭先後於九十四年十月二十一日、九十五年二
    月五日、九十五年三月十五日、九十五年五月一日、九十五
    年五月九日為警查獲後，經採尿送驗結果，確均呈甲基安非
    他命陽性反應，有尿液代號及真實姓名對照認證資料五件及
    彰化縣衛生局煙毒尿液檢驗成績書二件、詮昕科技股份有限
    公司尿液檢驗報告三件附卷可稽，又扣案之結晶物一包，經
    鑑驗結果，確呈第二級毒品安非他命類反應，毛重○．三公
    克，有警局初步檢驗報告表一紙在卷可稽。此外，復有扣案
    之第二級毒品甲基安非他命一包、該甲基安非他命包裝袋一
    個、供被告施用甲基安非他命之鏟管一支可資佐證，足認被
    告之自白確與事實相符。又被告曾因施用毒品案件，經送強
    制戒治，經執行至九十一年九月六日，經評定執行成效良好
    而停止戒治釋放出所，至九十二年三月二十八日停止戒治期
    滿未經撤銷停止戒治處分而執行完畢乙情，亦有臺灣高等法
    院被告全國前案紀錄表及在監在押紀錄表等件附卷可按。被
    告於強制戒治執行完畢釋放後，五年內再犯毒品危害防制條
    例第十條第二項之罪，本件事證明確，被告上揭犯行洵堪認
    定。
三、比較新舊法部分：
（一）被告行為後，九十四年二月二日修正公布之刑法業於九十
      五年七月一日施行，其中新修正刑法已刪除第五十六條連
      續犯之規定，則被告之犯行，因行為後新法業已刪除連續
      犯之規定，此刪除雖非犯罪構成要件之變更，但顯已影響
      行為人刑罰之法律效果，自屬法律有變更，依新法第二條
      第一項規定，比較新、舊法結果，仍應適用較有利於被告
      之行為時法律即舊法論以連續犯（最高法院九十五年第八
      次刑事庭會議決議參照）。
（二）被告前因違反毒品危害防制條例案件，經臺灣彰化地方法
      院以九十一年度訴字第三七三號判決判處應執行有期徒刑
      一年三月確定（施用第一級毒品判處十月，施用第二級毒
      品判處九月，併定執行刑），經送監執行，嗣於九十三年
      四月二十二日假釋出獄並付保護管束，至九十三年九月六
      日保護管束期滿，未經撤銷假釋處分，視為執行完畢之事
      實，有臺灣高等法院被告全國前案紀錄表乙紙附卷可稽，
      茲於五年以內再故意犯本件有期徒刑以上之罪，不論依修
      正前之刑法第四十七條，或修正後之刑法第四十七條第一
      項之規定，均構成累犯，對被告而言並無有利或不利之情
      形，自不生新舊法比較之問題，應逕依修正前之刑法第四
      十七條，論以累犯，並加重其刑。
四、按甲基安非他命係毒品危害防制條例所規定之第二級毒品。
    核被告所為，係犯同條例第十條第二項之施用第二級毒品罪
    。被告為供施用第二級毒品持有第二級毒品之低度行為，為
    其施用之高度行為所吸收，不另論罪。起訴書雖未記載被告
    於九十四年十一月底以後之施用第二級毒品犯行，惟被告其
    餘犯行，與起訴書所載部分，具有連續犯之裁判上一罪關係
    ，依審判不可分原則，為起訴效力所及，本院自應併予審理
    。又被告上述先後多次施用第二級毒品之行為，時間緊接，
    觸犯構成要件相同之罪名，顯係基於概括之犯意反覆為之，
    為連續犯，應依修正前刑法第五十六條規定以一罪論，並加
    重其刑。又被告前因違反毒品危害防制條例案件，經臺灣彰
    化地方法院以九十一年度訴字第三七三號判決判處應執行有
    期徒刑一年三月確定（施用第一級毒品判處十月，施用第二
    級毒品判處九月，併定執行刑），經送監執行，嗣於九十三
    年四月二十二日假釋出獄並付保護管束，至九十三年九月六
    日保護管束期滿，未經撤銷假釋處分，視為執行完畢之事實
    ，有臺灣高等法院被告前案紀錄表一份在卷可按，其於受有
    期徒刑執行完畢後，於五年以內再犯本件有期徒刑以上之罪
    ，為累犯，應依修正前刑法第四十七條規定，遞加重其刑。
    又以往實務見解，認原判決未及比較適用新舊法時，上訴後
    ，雖比較結果以舊法有利於行為人，而原判決別無其他撤銷
    事由，仍應由本院以此為由撤銷改判。惟修正後之規定係以
    適用行為時法為原則，因此原判決雖未及比較適用，然上訴
    本院後，經比較新舊法，行為後之法律並非較有利於行為人
    ，仍應適用行為時法，則原判決適用行為時法即無不當，自
    不構成撤銷之事由。原審對被告論罪科刑，固非無見，但原
    審未及審酌移送併案審理之部分，致未併為認定事實及量刑
    之審酌，尚有未洽。被告以原審未予詳查為由上訴，雖無理
    由，但本院仍應將原判決撤銷改判。爰審酌被告曾因施用毒
    品接受強制戒治處分，且曾經法院判處罪刑確定在案，竟尚
    不能深切體悟，自愛自重，猶不顧施用毒品對其個人、家庭
    及社會、國家所造成之危害及負累，而再犯不輟，且接連多
    次為警查獲及被告所施用毒品之期間、犯後坦承犯行之態度
    等一切情狀，量處如主文第二項所示之刑，以示懲儆。扣案
    第二級毒品甲基安非他命一包（毛重○．三公克），除包裝
    袋外，係查獲之毒品，應依毒品危害防制條例第十八條第一
    項前段之規定，沒收銷燬之。上述包裝袋一個及扣案之鏟管
    一支，均係被告所有供犯施用第二級毒品犯行所用之物，業
    據被告陳明在卷，而刑法第三十八條第一項第二款並無修正
    ，對被告而言並無有利或不利之情形，自不生新舊法比較之
    問題，應逕依刑法第三十八條第一項第二款規定沒收之。
據上論結，應依刑事訴訟法第三百七十一條、第三百六十九條第
一項前段、第三百六十四條、第二百九十九條第一項前段，毒品
危害防制條例第十條第二項、第十八條第一項前段，修正前刑法
第十一條前段、第五十六條、第四十七條、第三十八條第一項第
二款，判決如主文。
本案經檢察官林弘政到庭執行職務。
中    華    民    國    95    年    7     月    31    日
              刑事第九庭  審判長法  官  陳  筱  珮
                                法  官  趙  春  碧
                                法  官  余  仕  明
上列正本證明與原本無異。
不得上訴。
                                書記官  林  玉  惠
中    華    民    國    95    年    8     月    2     日
                                                      Ｒ


司法院資訊處製作；財團法人民間司法改革基金會備份。
